# 求教陈版主长期股权投资公允价值评估问题

提问人：wx_5e5b318ce718 时间：2020-03-01 08:05:18
A公司账面持有B上市公司股权，作为权益法核算的长期股权投资。报告时点，A公司对B公司的长期股权投资账面价值高于持有B公司股票的市值，同时高于享有B公司的账面净资产。因此A公司的长期股权投资需要进行减值测试。
B公司账面资产大部分为房产，且都是以历史成本计量。对B公司所有房产进行评估增值，评估后A公司享有B公司账面净资产公允价值大于长期股权投资账面价值。
请问，对于A公司，是否可以通过评估B公司的账面净资产公允价来进行长投减值的评估？理论来说，股票价值是对公司价值的反应，如何解释净资产公允价值与公司市值之间的差异？

回答人：chenyiwei
不能简单地依据B公司持有房屋和土地的所谓市值得出股权不减值的结论。虽然在实务中常见房屋和土地市场价格不断上涨，但很多时候都是处于有价无市的状态，要按照偶然成交的市价将企业目前持有的不动产处置出去，往往难度很大，也就是这些资产的变现能力通常很弱。另外也要考虑到很多房产和土地是企业的核心经营资产，一旦处置也就意味着业务的结束，因而事实上是不能处置的。对这类以经营使用目的持有的房地产，通常不应当单独考虑其市价，而应并入其所在资产组中按收益法评估其可收回金额，以合理确定是否减值。
证监会会计部《会计监管风险提示第 8 号——商誉减值》中提及：“需要注意的是，当商誉所在资产组或资产组组合包含土地使用权、房屋建筑物等资产时，应充分关注相关资产组或资产组组合的公允价值确定是否合理，是否存在未合理确定土地使用权或房屋建筑物的公允价值从而规避商誉减值的情形。”。